【裁判字號】    98,審訴緝,24
【裁判日期】    980227
【裁判案由】    毒品危害防制條例
【裁判全文】
臺灣桃園地方法院刑事判決            98年度審訴緝字第24號
公  訴  人  臺灣桃園地方法院檢察署檢察官
被      告  甲○○
指定辯護人  本院公設辯護人  陳瑞明
上列被告因違反毒品危害防制條例案件，經檢察官提起公訴（97
年度毒偵字第1027號），嗣被告於準備程序進行中為有罪之陳述
，經本院合議庭裁定由受命法官獨任進行簡式審判程序後，聲請
改依協商程序而為判決，本院判決如下：
    主  文
甲○○施用第一級毒品，累犯，處有期徒刑捌月，扣案之海洛因
殘渣袋壹只沒收銷燬之，注射針筒支均沒收；又施用第二級毒
品，累犯，處有期徒刑月，扣案之甲基安非他命貳包連同包裝
袋貳只（合計毛重零點陸公克，因鑑驗使用零點零貳公克）均沒
收銷燬之，吸食器壹組沒收。應執行有期徒刑拾月，扣案之海洛
因殘渣袋壹只、甲基安非他命貳包連同包裝袋貳只（合計毛重零
點陸公克，因鑑驗使用零點零貳公克）均沒收銷燬之，注射針筒
支、吸食器壹組均沒收。
    事實及理由
一、本件被告所犯係死刑、無期徒刑或最輕本刑為3 年以上有期
    徒刑以外之罪，其於準備程序中就被訴事實為有罪之陳述，
    經本院告知簡式審判程序之旨，並聽取公訴人、被告及辯護
    人之意見後，爰依刑事訴訟法第273 條之1 第1 項規定合議
    裁定由受命法官獨任進行簡式審判程序。
二、被告甲○○前有違反毒品危害防制條例、贓物、竊盜等前科
    ，其中於民國92年間因施用毒品案件，經本院以92年度毒聲
    字第3573號裁定送觀察、勒戒後，認無繼續施用毒品之傾向
    ，於92年12月5 日釋放出所，並經臺灣桃園地方法院檢察署
    檢察官於92年12月8 日以92年度毒偵字第3517號為不起訴處
    分確定。其另於93年間，因違反毒品危害防制條例案件，經
    本院以94年度訴字第947 號判決判處有期徒刑7 月確定，於
    95年8 月19日執行完畢（構成累犯）。詎仍未戒除毒癮，明
    知海洛因、甲基安非他命為毒品危害防制條例第2 條第2 項
    第1 款、第2 款所規定之第一、二級毒品，不得施用、持有
    ，竟分別基於施用第一級毒品海洛因及第二級毒品甲基安非
    他命之犯意，於97年2 月16日某時，在桃園縣新屋鄉○○村
    ○○路374 號住處內，施用第一級毒品海洛因及第二級毒品
    甲基安非他命各1 次。嗣於同日18時許，在桃園縣新屋鄉石
    磊村36之3 號前為警查獲，並扣得其所有之海洛因殘渣袋1
    只、甲基安非他命2 包連同包裝袋2 只（合計毛重0.6 公克
    ，因鑑驗使用0.02公克），其所有供（但非專供）施用第一
    級毒品所用之注射針筒3 支（起訴書誤載為30支）及其所有
    供（但非專供）施用第二級毒品所用之吸食器1 組等物及向
    富森所有之注射針筒1 支。案經桃園縣政府警察局楊梅分局
    報告臺灣桃園地方法院檢察署檢察官偵查後起訴。
四、證據名稱：
  (一)被告於警詢及本院準備程序中之自白。
  (二)桃園縣政府警察局楊梅分局搜索扣押筆錄、扣押物品目錄表
    、台灣檢驗科技股份有限公司濫用藥物檢驗報告暨桃園縣政
    府警察局楊梅分局被採尿人尿液暨毒品真實姓名與編號對照
    表、台灣檢驗科技股份有限公司濫用藥物檢驗報告各 1紙附
    卷可稽。
  (三)海洛因殘渣袋1只、甲基安非他命2包連同包裝袋 2只（合計
    毛重0.6 公克，因鑑驗使用0.02公克）、注射針筒3 支及吸
    食器1 組等扣案可資佐證。
五、本件經檢察官與被告於審判外達成協商之合意且被告已認罪
    ，其合意內容為：就其施用第一級毒品部分，被告願受科刑
    範圍為有期徒刑 8月；就其施用第二級毒品部分，被告願受
    科刑範圍為有期徒刑 3月，應執行有期徒刑10月。經查，上
    開協商合意並無刑事訴訟法第455條之4第 1項所列情形之一
    ，檢察官聲請改依協商程序而為判決，本院爰不經言詞辯論
    ，於協商合意範圍內為協商判決，合予敘明。
六、附記事項：
    (一)扣案之甲基安非他命2包連同包裝袋 2只（合計毛重0.6公
      克，因鑑驗使用0.02公克），經送鑑定結果，確含甲基安
      非他命成分，有台灣檢驗科技股份有限公司濫用藥物檢驗
      報告1 紙在卷可稽，應依毒品危害防制條例第18條第1 項
      前段規定，沒收銷燬之；包裹第二級毒品之包裝袋與前開
      甲基安非他命毒品無從完全剝離，併依毒品危害防制條例
      第18條第1 項前段規定，沒收銷燬之。
    (二)扣案之海洛因殘渣袋 1只，係用以包裹第一級毒品海洛因
      之包裝袋，而海洛因已經被告施打殆盡，且被告施打該物
      尿液中驗出嗎啡陽性反應，被告復自白施打海洛因，俱如
      前述，足見塑膠袋係殘留有毒品海洛因，應依毒品危害防
      制條例第18條第1 項前段規定，沒收銷燬之。
    (三)扣案之注射針筒3 支及吸食器1 組，係被告所有供（但非
      專供）其施用第一級毒品海洛因及第二級毒品甲基安非他
      命所用之物，亦經被告自承在卷，應依刑法第38條第1 項
      第2 款 規定宣告沒收。
    (四)扣案之注射針筒 1支，為同案被告向富森所有，業據證人
      向富森於警詢中證述在卷，宜由向富森案件中宣告沒收，
      本院無庸宣告沒收，附此敘明。
七、應適用之法條：刑事訴訟法第273 條之1 第1 項、第455 條
    之4 第2 項、第455 條之8 ，毒品危害防制條例第10條第1
    項、第2 項、第18條第1 項前段，刑法第11條、第47條第1
    項、第51條第5 款、第38條第1 項第2 款。
八、本判決除有刑事訴訟法第455 條之4 第1 項第1 款、第2 款
    、第4 款、第6 款、第7 款所定情形之一，或違反同條第2
    項規定者外，不得上訴。
九、如不服本件判決，得自收受判決送達之日起10日內，向本院
    提出上訴書狀，上訴於第二審法院。
本案經檢察官潘怡華到庭執行職務。
中    華    民    國    98    年    2     月    27    日
                  刑事庭    法  官  徐  培  元
以上正本證明與原本無異。
如不服本判決應於收受判決後10日內向本院提出上訴書狀，並應
敘述具體理由。其未敘述上訴理由者，應於上訴期間屆滿後20日
內向本院補提理由書 (均須按他造當事人之人數附繕本)「 切勿
逕送上級法院」。
                            書記官  施  春  祝
中    華    民    國    98    年    3     月    4     日
附錄本案論罪科刑法條：
毒品危害防制條例第10條
施用第一級毒品者，處六月以上五年以下有期徒刑。
施用第二級毒品者，處三年以下有期徒刑。


司法院資訊處製作；財團法人民間司法改革基金會備份。
